臺灣高等法院刑事判決
                                  110年度上訴字第2372號
                                  110年度上訴字第2373號 
上  訴  人  臺灣臺北地方檢察署檢察官
上  訴  人  
即  被  告  鄭志宏


上列上訴人等因被告詐欺等案件，不服臺灣臺北地方法院109年
度審訴字第1822號、第1985號、110年度審訴字第262號、第526
號，中華民國110年5月6日、110年6月1日第一審判決（起訴案號
：臺灣臺北地方檢察署109年度偵字第29374號，追加起訴案號：
同署110年度偵字第1934號、第4711號，追加起訴暨移送併辦案
號：同署109年度偵字第31450號、第32094號，移送併辦案號：
同署110年度偵字第16523號），分別提起上訴，經本院合併審理
，判決如下：
    主  文
原判決均撤銷。 
鄭志宏犯如附表各編號「應宣告之罪刑」欄所示之罪，各處如附
表各編號「應宣告之罪刑」欄所示之刑及沒收。應執行有期徒刑
壹年貳月。
    事  實
一、鄭志宏於民國109年10月14日前某日，經友人「沈聖閔」介
    紹，加入由通訊軟體LETSTALK暱稱「阿碩」、「阿慶」、「
    只進不出」、「阿紹」等人所屬具有持續性及牟利性之有結
    構性之3人以上詐欺集團，負責提領犯罪所得(俗稱車手)及
    收取人頭帳戶（俗稱收簿手），並與該詐欺集團成員共同意
    圖為自己不法之所有，基於參與犯罪組織、三人以上共同詐
    欺取財及洗錢之犯意聯絡，而為下列行為：
  ㈠「阿碩」指示鄭志宏先於109年10月14日下午某時許，至臺北
    市○○區○○街00號3樓之「一加一旅館」向「阿慶」領取聯絡
    用之手機及龔思云申設之中華郵政帳號00000000000000號人
    頭帳戶（下稱龔思云中華郵政帳戶）提款卡，「阿慶」並告
    知密碼。另該詐欺集團不詳成員即於附表編號1至3「詐騙時
    間及方式」欄所示之時間及方式行騙，致蕭忠民、洪歆雅、
    黃靖淵均陷於錯誤，各於如附表編號1至3「被害人匯款時間
    、金額」欄所示之時間、金額，匯款至龔思云中華郵政帳戶
    ，再由「阿慶」指示鄭志宏於附表編號1至3「提領時間、地
    點、金額」欄所示之時間、地點提領款項後，將所提領贓款
    及提款卡，在「一加一旅館」內交付「阿慶」以轉交「阿碩
    」，並當場收取新臺幣(下同)8,000元之報酬。
  ㈡該詐欺集團成員「阿碩」指示鄭志宏於109年10月25日前某時
    ，在士林夜市某處，向「阿紹」拿取石子逸所申設中國信託
    帳號000000000000號人頭帳戶（下稱石子逸中國信託帳戶）
    提款卡，另該詐欺集團不詳成員即於附表編號4至5「詐騙時
    間及方式」欄所示之時間及方式詐騙，致陳念渝、吳鎧任均
    陷於錯誤，各於如附表編號4至5「被害人匯款時間、金額」
    欄所示之時間、金額，匯款至石子逸中國信託帳戶，再由詐
    欺集團成員「阿紹」陪同鄭志宏於附表編號4至5「提領時間
    、地點、金額」欄所示之時間、地點提領款項後，將所提領
    附表編號4至5之贓款及提款卡交付「阿紹」以轉交「阿碩」
    ，並收取4,000元之報酬。
  ㈢該詐欺集團不詳成員以不詳方式取得王俐婷所申設中華郵政
    帳號00000000000000號人頭帳戶（下稱王俐婷中華郵政帳戶
    ）提款卡及密碼，交付鄭志宏後，旋於如附表編號6至7「詐
    騙時間及方式」欄所示之時間及方式詐騙，致楊勝凱、楊純
    芬均陷於錯誤，各於如附表編號6至7「被害人匯款時間、金
    額」欄所示之時間、金額，匯款至王俐婷中華郵政帳戶，再
    由詐欺集團成員「阿碩」指示鄭志宏於附表編號6至7「提領
    時間、地點、金額」欄所示之時間、地點提領款項後，將所
    提領附表編號6至7之贓款及提款卡交付「阿紹」以轉交「阿
    碩」，並收取4,000元之報酬。
　㈣該詐欺集團不詳成員以如附表編號8「詐騙時間及方式」欄所
    示之時間及方式詐騙，致吳禾妍陷於錯誤，於109年10月23
    日16時47分許，在宜蘭縣○○鎮○○路000號統一超商宜泰門市
    ，將其所有之中華郵政帳號00000000000000號帳戶（下稱吳
    禾妍中華郵政帳戶）之提款卡寄送至指定地點，「阿紹」即
    通知鄭志宏於同年月26日15時23分許，在臺北市○○區○○路0
    段000號統一超商松鑽門市領取上開提款卡後交給「阿紹」
    ，以供該詐欺集團車手持以提領匯入吳禾妍中華郵政帳戶之
    詐騙款項。　
　㈤該詐欺集團不詳成員於如附表編號9「詐騙時間及方式」欄所
    示之時間及方式詐騙，致王淇函陷於錯誤，於如附表編號9
    「被害人匯款時間、金額」欄所示之時間、金額，匯款至吳
    禾妍中華郵政帳戶，旋由該詐欺集團車手於附表編號9「提
    領時間、地點、金額」欄所示之時間提領一空。
    嗣黃靖淵、洪歆雅、吳鎧任、蕭忠民、楊勝凱、楊純芬、陳
    念渝察覺受騙而報警，經警於109年10月27日21時35分許，
    在新北市○○區○○街00巷口拘提鄭志宏，並扣得其持用之IPHO
    NE XS MAX手機1支(含門號0000000000號SIM卡1張)。
二、案經黃靖淵、吳鎧任、蕭忠民、楊勝凱、楊純芬、王淇函訴
    由臺北市政府警察局中正第一分局、松山分局、萬華分局、
    大安分局均報請臺灣臺北地方檢察署檢察官偵查後起訴、追
    加起訴及移送併辦。　　
    理  由
壹、證據能力部分：
一、按組織犯罪防制條例第12條第1項中段明定「訊問證人之筆
    錄，以在檢察官或法官面前作成，並經踐行刑事訴訟法所定
    訊問證人之程序者為限，始得採為證據」，是被告以外之人
    於警詢所為之陳述，依前揭規定，於違反組織犯罪防制條例
    之罪名，即絕對不具證據能力，不得採為判決基礎。是本判
    決下述關於被告參與犯罪組織部分所引用之證據，並不包括
    證人即告訴人黃靖淵、吳鎧任、蕭忠民、楊勝凱、楊純芬、
    王淇函、被害人洪歆雅、陳念渝、吳禾妍於警詢時之證述。
    惟證人即告訴人、被害人等於警詢時之證述，就組織犯罪防
    制條例以外之罪名即刑法第339條之4第1項第2款及洗錢防制
    法第14條第1項、第2條第2款部分，仍得適用刑事訴訟法上
    開簡式審判程序規定，不適用傳聞法則有關限制證據能力之
    相關規定，而均有證據能力。
二、按刑事訴訟法第159條第1項固規定，被告以外之人於審判外
    之言詞或書面陳述，除法律有規定者外，不得作為證據。惟
    同法第159條之5亦明定：「被告以外之人於審判外之陳述，
    雖不符前4條之規定，而經當事人於審判程序同意作為證據
    ，法院審酌該言詞陳述或書面陳述作成時之情況，認為適當
    者，亦得為證據」、「當事人、代理人或辯護人於法院調查
    證據時，知有刑事訴訟法第159條第1項不得為證據之情形，
    而未於言詞辯論終結前聲明異議者，視為有前項之同意」。
    其立法意旨在基於證據資料愈豐富，愈有助於真實發現之理
    念，酌採當事人進行主義之證據處分權原則，並強化言詞辯
    論主義，透過當事人等到庭所為之法庭活動，在使訴訟程序
    順暢進行之要求下，承認傳聞證據於一定條件內，得具證據
    適格，屬於傳聞法則之一環，基本原理在於保障被告之訴訟
    防禦反對詰問權。是若被告對於證據之真正、確實，根本不
    加反對，完全認同者，即無特加保障之必要，不生所謂剝奪
    反對詰問權之問題（最高法院102年度台上字第309號判決意
    旨參照）。經查，下列所引各項供述證據，檢察官及上訴人
    即被告鄭志宏（下稱被告）於本院準備程序時均稱：同意證
    據能力（見本院上訴字第2372號卷第101至103頁），本院審
    酌各該證據作成時之情況，並無違法不當或證明力明顯過低
    之瑕疵，認以之作為證據應屬適當，依刑事訴訟法第159條
    之5規定，俱有證據能力。
三、又本院所引憑以認定被告犯罪事實之非供述證據，核無違反
    法定程序取得之情，依刑事訴訟法第158條之4反面解釋，均
    有證據能力。
貳、實體部分：　　
一、認定事實所憑之證據及理由
  ㈠上開事實，業據被告於警詢、偵查、原審及本院均坦承不諱
    （見偵字第29374號卷第29至33頁、第36至41頁、第98至99
    頁、偵字第32094號卷第9至15頁、第71至73頁、偵字第1934
    號卷第7至13頁、原審審訴字第1822號卷第46頁、第127頁、
    第133頁、原審審訴字第1985號卷第28頁、第101頁、第107
    頁、偵字第4711號卷第7至9頁、第68至69頁、原審審訴字第
    262號卷第37頁、第61頁、第67頁、原審審訴字第526號卷第
    20頁、第45頁、本院上訴字第2372號卷第101頁、第180頁）
    ，並據證人即告訴人黃靖淵、吳鎧任、蕭忠民、楊勝凱、楊
    純芬、王淇函、證人即被害人洪歆雅、陳念渝、吳禾妍於警
    詢時分別證述因受詐騙集團詐騙之情形（見偵字第29374號
    卷第59至61頁、第71至72頁，偵字第32094號卷第57至58頁
    、第69至71頁、第79至81頁，偵字第31450號卷第25至27頁
    、第29至33頁，偵字第1934號卷第37至46頁、第47至49頁、
    第59至61頁、偵字第4711號卷第11至14頁、第67至68頁、第
    99至102頁)，並有被告與「沈聖閔」、代號「只進不出」之
    詐騙集團成員間LINE對話畫面擷圖共6張、龔思云之中華郵
    政帳戶歷史交易明細表、被害人洪歆雅之ATM交易明細表、
    統一超商中樂門市、漢慶門市、開寧門市、頂東門市、頂安
    門市、全家超商忠孝門市、萊爾富超商饒河門市、合庫商銀
    松山分行、臺北松山郵局、中國信託銀行忠孝分行及一加一
    旅館附近監視錄影器之畫面擷圖、告訴人黃靖淵之網路銀行
    轉帳明細、告訴人蕭忠民中華郵政帳戶存摺封面、內頁影本
    、中華郵政自動櫃員機交易明細表影本、詐欺集團成員來電
    紀錄翻拍照片、石子逸中國信託銀行帳戶歷史交易明細、告
    訴人吳鎧任國泰世華銀行帳戶基本資料及歷史交易明細、被
    害人陳念渝陽信銀行及第一銀行帳戶之存摺封面、內頁影本
    、王俐婷中華郵政帳號交易明細表、告訴人楊勝凱之存摺封
    面影本、中國信託銀行對帳單、告訴人楊純芬之中國信託銀
    行自動櫃員機交易明細表、7-11貨態查詢系統資料1紙、統
    一超商松鑽門市監視器錄影畫面擷圖、告訴人吳禾妍與暱稱
    「王淑俐」間之LINE對話紀錄、寄件證明、吳禾妍中華郵政
    帳戶開戶資料及交易明細表、臺灣宜蘭地方檢察署110年度
    偵字第192號不起訴處分書等件在卷可參（見偵字第29374號
    卷第37至39頁、第45頁、第51至55頁、第63頁、第74頁、偵
    字第32094號卷第64頁、第74頁、第47至49頁、第85頁、第8
    6至87頁、第88至89頁、第91至94頁、偵字第31450號卷第41
    至43頁、第47頁、第87頁、第89頁、第91頁、第93頁、偵字
    第1934號卷第19至27頁、第30至33頁、第51至53頁、第63至
    65頁、偵字第4711號卷第15頁、第17頁、第19至25頁、第27
    頁、第29頁、第77至79頁、第89至90頁），足證被告任意性
    自白核與事實相符，堪以採信。
　㈡綜上，事證明確，被告犯行均堪認定，應依法論科。
二、論罪科刑　　
  ㈠關於參與犯罪組織部分：
　⒈現行組織犯罪防制條例擴大犯罪組織之定義，將具有持續性
    或牟利性之詐欺集團亦納為犯罪組織之犯罪類型，從而，行
    為人參與以詐術為目的之犯罪組織，即尚有待其他加重詐欺
    犯罪，以確保或維護此一繼續犯之狀態。基此，行為人參與
    詐欺犯罪組織之先行為，與其嗣後著手實行加重詐欺行為間
    ，雖在時間及場所未能完全重合，在自然意義上非完全一致
    ，然二者具有階段性之緊密關聯性，並有部分合致，復為確
    保及維護犯罪組織之宗旨或目的所必要，自得評價為單一行
    為，而有想像競合犯之適用，如予數罪併罰，反有過度評價
    之疑，實與人民法律感情不相契合。惟倘行為人於參與詐欺
    犯罪組織之繼續中，先後加重詐欺數人之財物，因該一貫穿
    全部犯罪歷程之參與犯罪組織的不法內涵，較之陸續實行之
    加重詐欺犯行為輕，自不能「以小包大、全部同一」，應僅
    就參與犯罪組織及首次加重詐欺罪，依想像競合犯從一重之
    加重詐欺罪處斷。而此一參與犯罪組織之繼續行為，已為首
    次加重詐欺行為所包攝，自不得另割裂與其他加重詐欺行為
    ，各再論以想像競合犯，以免重複評價。是以，第2次（含
    ）以後之加重詐欺犯行，應單純依數罪併罰之例處理，當無
    從將一指揮、參與犯罪組織行為割裂再另論一指揮或參與犯
    罪組織罪（最高法院108年度台上字第337號判決參看）。本
    件依被告所述情節及其餘卷內證據，被告參與之詐欺集團，
    成員至少有被告、「阿碩」、「阿慶」、「阿紹」、「只進
    不出」、「沈聖閔」等真實姓名年籍不詳成年人及向告訴人
    及被害人等施行詐術之不詳成員，為3人以上無訛，而該詐
    欺集團成員係分別向告訴人及被害人等行騙，使其等受騙而
    匯款至詐欺集團指定之人頭帳戶，再由多人分別負責控台、
    收取款項、收水，而後層轉詐欺集團核心成員，足徵該組織
    縝密，分工精細，須投入相當成本及時間始能為之，顯非為
    立即實施犯罪而隨意組成，則由該詐欺集團之內部分工結構
    、成員組織等，堪認該詐騙集團具有一定之時間上持續性及
    牟利性，核屬組織犯罪條例第2條第1項所稱之犯罪組織無訛
    ；又被告經「沈聖閔」介紹加入該詐欺集團擔任車手，業據
    被告自承在卷(見原審審訴字第1822號卷第46至47頁)，負責
    收取詐得款項後轉交該集團其他成員，是其知悉該詐欺集團
    幕後有多人進行分工合作，被告犯行自該當參與犯罪組織。
　⒉又按，加重詐欺罪，係侵害個人財產法益之犯罪，其罪數之
    計算，核與參與犯罪組織罪之侵害社會法益有所不同，審酌
    現今詐欺集團之成員皆係為欺罔他人，騙取財物，方參與以
    詐術為目的之犯罪組織。倘行為人於參與詐欺犯罪組織之行
    為繼續中，先後多次為加重詐欺之行為，因參與犯罪組織罪
    為繼續犯，犯罪一直繼續進行，直至犯罪組織解散，或其脫
    離犯罪組織時，其犯行始行終結，該參與犯罪組織與其後之
    多次加重詐欺之行為皆有所重合，然因行為人僅為一參與犯
    罪組織行為，侵害一社會法益，屬單純一罪，應僅就「該案
    中」與參與犯罪組織罪時間較為密切之首次加重詐欺犯行論
    以參與犯罪組織罪及加重詐欺罪之想像競合犯，而其他之加
    重詐欺犯行，祗需單獨論罪科刑即可，無需再另論以參與犯
    罪組織罪，以避免重複評價。是如行為人於參與同一詐欺集
    團之多次加重詐欺行為，因部分犯行發覺在後或偵查階段之
    先後不同，肇致起訴後分由不同之法官審理，為裨益法院審
    理範圍明確、便於事實認定，即應以數案中「最先繫屬於法
    院之案件」為準，以「該案件」中之「首次」加重詐欺犯行
    與參與犯罪組織罪論以想像競合。縱該首次犯行非屬事實上
    之首次，亦因參與犯罪組織之繼續行為，已為該案中之首次
    犯行所包攝，該參與犯罪組織行為之評價已獲滿足，自不再
    重複於他次詐欺犯行中再次論罪，俾免於過度評價及悖於一
    事不再理原則。至於「另案」起訴之他次加重詐欺犯行，縱
    屬事實上之首次犯行，仍需單獨論以加重詐欺罪，以彰顯刑
    法對不同被害人財產保護之完整性，避免評價不足（最高法
    院109年度台上字第3945號判決意旨參照）。而首次加重詐
    欺犯行，其時序之認定，自應以詐欺取財罪之著手時點為判
    斷標準；詐欺取財罪之著手起算時點，依一般社會通念，咸
    認行為人以詐欺取財之目的，向被害人施用詐術，傳遞與事
    實不符之資訊，使被害人陷於錯誤，致財產有被侵害之危險
    時，即屬詐欺取財罪構成要件行為之著手，並非以取得財物
    之先後順序為認定依據（最高法院110年度台上字第2066號
    判決意旨參照）。如附表編號1所示雖非被告加入該詐欺集
    團後所實施之首次加重詐欺取財犯行(被告前持同一人頭帳
    戶提款卡，於同日18時11分，在臺北市○○區○○街0段00號OK
    便利商店開封店，提款2萬元，有被告警詢筆錄、監視器畫
    面在卷可佐〈見偵字第32094號卷第9頁、第29至31頁〉)，然
    被告如附表編號1所示犯行，係於109年7月3日繫屬於原審，
    為被告參與該詐欺集團後，最先繫屬於法院之案件，有臺灣
    臺北地方檢察署109年12月24日北檢欽騰109偵31450字第109
    9107185號函上原審收文章、本院被告前案紀錄表在卷足稽
    （見原審審訴字第1985卷第7頁、本院上訴字第2372號卷第7
    1頁），揆諸前開說明，被告所犯參與犯罪組織罪，應於本
    案中與首次詐欺犯行包攝評價，就被告於本案之首次加重詐
    欺犯行（如附表編號1所示）與參與犯罪組織罪，論以想像
    競合。
  ㈡關於一般洗錢部分：
　⒈按洗錢防制法於105年12月28日修正公布，並於106年6月28日
    生效施行（下稱新法），新法第14條第1項之一般洗錢罪，
    祇須有第2條各款所示行為之一，而以第3條規定之特定犯罪
    作為聯結即為已足。另過去實務認為，行為人對犯特定犯罪
    所得之財物或利益作直接使用或消費之處分行為，或僅將自
    己犯罪所得財物交予其他共同正犯，祇屬犯罪後處分贓物之
    行為，非本條例所規範之洗錢行為，惟依新法規定，倘行為
    人意圖掩飾或隱匿特定犯罪所得來源，而將特定犯罪所得直
    接消費處分，甚或交予其他共同正犯予以隱匿，或由共同正
    犯以虛假交易外觀掩飾不法金流移動，即難認僅單純犯罪後
    處分贓物之行為，應仍構成新法第2條第1或2款之洗錢行為(
    最高法院108年度台上字第2057號、第2425號、第2402號判
    決意旨參照)。查被告所屬詐欺集團成員詐騙如附表編號1至
    7、9所示告訴人及被害人等，使其等匯款至附表編號1至7、
    9所示之人頭帳戶，再由被告提領款項後，攜至指定地點交
    給該詐欺集團其他成員轉交核心成員，客觀上已製造詐欺犯
    罪所得金流斷點，實質上使犯罪所得嗣後之流向不明，達成
    隱匿犯罪所得之效果，且被告主觀上知悉贓款透過層層轉交
    之方式上繳至集團核心，其目的即係為集團隱匿犯罪所得，
    自合於洗錢防制法第2條第2款「掩飾或隱匿特定犯罪所得之
    本質、來源、去向、所在、所有權、處分權或其他權益者」
    之洗錢行為，而構成同條例第14條第1項之普通洗錢罪。
　⒉按洗錢防制法於第2條明定洗錢行為之態樣，並於第14條、第
    15條規定其罰則，俾防範犯罪行為人藉製造資金流動軌跡斷
    點之手段，去化不法利得與犯罪間之聯結。申言之，洗錢防
    制法之立法目的，在於防範及制止因犯第3條所列之特定犯
    罪而取得或變得之財物或財產上利益及其之孳息，籍由包含
    處置（即將特定犯罪所得直接予以移轉或變更）、分層化（
    即以迂迴層轉、化整為零之多層化包裝方式，掩飾或隱匿特
    定犯罪所得）及整合（即收受、持有或使用他人之特定犯罪
    所得，使之回流至正常金融體系，而得以合法利用享受）等
    各階段之洗錢行為，使其形式上轉換成為合法來源，以掩飾
    或切斷特定犯罪所得與犯罪之關聯性，藉以逃避追訴、處罰
    。而一般洗錢罪與特定犯罪係不同構成要件之犯罪，各別行
    為是否該當於一般洗錢罪或特定犯罪，應分別獨立判斷，特
    定犯罪僅係洗錢行為之「不法原因聯結」，即特定犯罪之「
    存在」及「利得」，僅係一般洗錢罪得以遂行之情狀，而非
    該罪之構成要件行為，特定犯罪之既遂與否和洗錢行為之實
    行間，不具有時間先後之必然性，只要行為人著手實行洗錢
    行為，在後續因果歷程中可以實現掩飾、隱匿特定犯罪所得
    之效果，即得以成立一般洗錢罪，並不以「特定犯罪已發生
    」或「特定犯罪所得已產生」為必要，縱因特定犯罪所得未
    置於行為人之實力支配下之結果而未遂，致無從實現掩飾，
    隱匿特定犯罪所得之效果，仍應成立一般洗錢罪之未遂犯（
    最高法院110年台上字第2073號、110年台上字第747號判決
    要旨參照）。查被告經「阿紹」通知，領取被害人吳禾妍受
    詐欺集團成員詐騙而寄送至統一超商之中華郵政帳戶提款卡
    後，交付予「阿紹」，以供該詐欺集團車手持以提領匯入該
    帳戶之詐騙款項，嗣由該詐欺集團其餘不詳成員詐騙告訴人
    王淇函匯款至該帳戶内，旋由該詐欺集圑車手提領一空等情
    ，業經認定如前；衡諸一般詐欺集團之運作模式，須先行備
    妥人頭帳戶，待有被害人受騙後即可告知帳號並立即取款，
    以免錯失時機，自已著手為一般洗錢之犯罪，雖因詐欺之財
    物未匯入人頭帳戶而未生掩飾、隱匿特定犯罪所得之結果，
    仍該當一般洗錢未遂罪之要件，揆諸上揭說明，關於附表編
    號8部分，被告所為，自應同時成立洗錢防制法第14條第2項
    、第1項之一般洗錢未遂罪。
  ㈢核被告就附表編號1所為，係犯組織犯罪防制條例第3條第1項
    後段之參與犯罪組織、刑法第339條之4第1項第2款之三人以
    上共同詐欺取財罪及違反洗錢防制法第14條第1項一般洗錢
    罪；就附表編號2至7、9所為，均係犯刑法第339條之4第1項
    第2款之三人以上共同詐欺取財罪及違反洗錢防制法第14條
    第1項一般洗錢罪；就附表編號8所為，係犯刑法第339條之4
    第1項第2款之三人以上共同詐欺取財罪及違反洗錢防制法第
    14條第1項、第2項一般洗錢未遂罪。
　㈣刑法之共同正犯，祇須行為人有以共同犯罪之意思，參與共
    同犯罪計畫之擬定，互為利用他人實行犯罪構成要件之行為
    ，完成其等犯罪計畫，即克當之，不以每一行為人均實際參
    與部分構成要件行為或分取犯罪利得為必要（最高法院96年
    度台上字第1882號判決意旨參照）。共同正犯間，非僅就其
    自己實行之行為負其責任，並在犯意聯絡之範圍內，對於他
    共同正犯所實行之行為，亦應共同負責；且其犯意聯絡之表
    示，無論為明示之通謀或相互間有默示之合致，均不在此限
    （最高法院98年度台上字第2655號判決意旨參照）。現今詐
    欺集團之運作模式，多係先取得他人金融機構帳戶，作為日
    後接收詐騙金錢使用，除收取人頭帳戶之「收簿手」外，其
    餘成員負責管理帳務、居間聯絡、向被害人施用詐術，或擔
    任取款「車手」、「收水」、「回水」等，按其結構，不論
    居間聯繫、機房人員、「收簿手」、「車手」、「收水」、
    「回水」各環節均為詐欺集團犯罪計畫不可或缺之重要分工
    ，其共同正犯在合同之意思內各自分擔犯罪行為之一部，相
    互利用他人之行為，以達其犯罪之目的者，即應對全部所發
    生之結果共同負責。被告雖非實際向告訴人或被害人等行使
    詐術之人，與該詐欺集團其他成員間亦未必相識，惟被告於
    警詢時自承：伊加入集團後擔任過車手及取簿手，受「阿慶
    」、「阿碩」、「阿紹」指揮去領取包裹或金錢，一開始不
    知道是做詐欺車手，知道之後就一直被逼著做等語(見偵字
    第4711號卷第8至9頁)；於原審審理時供稱：當初在網路上
    看沈聖閔發文說要做工，對方說是做線上百家樂，伊找沈聖
    閔聊天時，一開始說每次4千元，工作內容是去領客戶的錢
    ，10月14日開始領錢時，阿慶、阿碩都有在群組內，阿碩也
    會說要領多少錢，領完錢後就交給阿慶，當天伊覺得是詐欺
    集團等語(見原審審訴1822卷第46至47頁)，足認被告確實知
    悉其擔任車手及其領取包裹內有人頭帳戶金融卡，係用於接
    收詐騙所得款項，將之交付「阿紹」後將有車手另為提領工
    作，係為詐騙集團分工之一環，而為詐欺集團組織犯罪計畫
    不可或缺之重要部分，自應就所參與之各該犯行所生全部犯
    罪結果，共同負責。是被告與「阿碩」、「阿慶」、「阿紹
    」、「只進不出」、「沈聖閔」等人及所屬詐欺集團成員間
    ，就附表編號1至9所示各犯行，均有犯意聯絡及行為分擔，
    均應論以共同正犯。
  ㈤被告各於附表編號1至4、6、7所示時間，多次提領款項之行
    為，係於密接時間而為，手法相同，且侵害同一法益，是其
    附表編號1至4、6、7所示時間各次提領行為之獨立性極為薄
    弱，依一般社會觀念，在時間差距上，難以強行分開，在刑
    法評價上，以視為數個舉動接續施行，合為包括一行為予以
    評價較為合理，應各論以接續犯。
  ㈥被告就附表編號1所犯之參與犯罪組織、三人以上共同詐欺取
    財、一般洗錢等罪，就附表編號2至7、9所犯之三人以上共
    同詐欺取財、一般洗錢等罪，就附表編號8所犯三人以上共
    同詐欺取財罪、一般洗錢未遂罪間，其各罪犯行均有部分合
    致，且犯罪目的單一，依一般社會通念，應評價為一罪方符
    合刑罰公平原則，為想像競合犯，應依刑法第55條規定，各
    從一重論以刑法第339條之4第1項第2款之三人以上共同詐欺
    取財罪處斷。
  ㈦被告就附表編號1至9所示犯行，犯意各別，行為互殊，並
　　均侵害不同人之財產法益，應予分論併罰。
　㈧再按，組織犯罪防制條例第8條第1項後段規定：「犯第3條之
    罪，偵查及審判中均自白者，減輕其刑。」洗錢防制法第16
    條第2項規定：「犯前2條之罪，在偵查或審判中自白者，減
    輕其刑。」而所謂「自白」，係指對自己之犯罪事實全部或
    主要部分為肯定供述之意，亦即祇須自白內容，具備基本犯
    罪構成要件之事實，即足當之。縱行為人對其犯罪行為所成
    立之罪名有所主張或爭執，此應屬其訴訟上防禦權或辯護權
    行使之範疇，並不影響其已對犯罪事實自白之認定（最高法
    院109年度台上字第81號、110年度台上字第3046號判決意旨
    參照）。又想像競合犯之處斷刑，本質上係「刑之合併」。
    其所謂從一重處斷，乃將想像競合犯組成之評價上數罪，合
    併為科刑一罪，其所對應之刑罰，亦合併其評價上數罪之數
    法定刑，而為一個處斷刑。易言之，想像競合犯侵害數法益
    者皆成立犯罪，論罪時必須輕、重罪併舉論述，同時宣告所
    犯各罪名，包括各罪有無加重、減免其刑之情形，亦應說明
    論列，量刑時併衡酌輕罪部分量刑事由，評價始為充足，然
    後依刑法第55條前段規定「從一重處斷」，非謂對於其餘各
    罪可置而不論。因此，法院決定處斷刑時，雖以其中最重罪
    名之法定刑，做為裁量之準據，惟於裁量其輕重時，仍應將
    輕罪合併評價在內（最高法院108年度台上字第4405、4408
    號判決意旨參照）。被告所犯參與犯罪組織罪及洗錢罪，固
    分別符合組織犯罪防制條例第8條第1項後段、洗錢防制法第
    16條第2項之減刑要件，惟因其所為參與犯罪組織、洗錢犯
    行，與所犯三人以上共同詐欺取財罪成立想像競合犯，從重
    以三人以上共同詐欺取財罪處斷，揆諸前揭所述，被告所犯
    參與犯罪組織罪、洗錢罪皆屬想像競合犯其中之輕罪，應於
    量刑時依刑法第57條規定一併衡酌此等減輕其刑之事由，評
    價始為充足。
　㈨再按刑法第59條之酌量減輕其刑，必須犯罪另有特殊之原因
    與環境等等，在客觀上足以引起一般同情，認為即予宣告法
    定低度刑期尤嫌過重者，始有其適用。現今詐欺集團猖獗，
    被告不思以正當途徑獲取財物，擔任詐欺集團之「車手」、
    「收簿手」，且從中所獲取報酬，造成告訴人等受有相當之
    財產上損害，對於社會治安之危害不可謂不重，又被告並非
    出於特殊之原因、環境始犯下本案，客觀上實無足以引起一
    般之同情而顯堪憫恕之情，自無從依刑法第59條之規定減輕
    其刑，被告請求依刑法第59條規定酌減其刑，並無可採。　
　㈩臺灣臺北地方檢察署以109年度偵字第31450號、第32094號、110年度偵字第16523號移送併辦部分，核與本案具有裁判上同一案件關係，本院自得併案審理，一併敘明。　
  公訴意旨認被告就附表編號2至5所示犯行同時涉犯組織犯罪
    防制條例第3條第1項後段之參與犯罪組織罪，然查，被告參
    與犯罪組織即詐欺集團之著手行為，即加入犯罪組織，與其
    加重詐欺、洗錢之行為雖非同一，惟加重詐欺及洗錢行為係
    在其繼續參與犯罪組織中所為，二者仍有部分合致；且其參
    與該詐欺集團之犯罪組織，即係依其前開分工開始實施加重
    詐欺及洗錢犯行，是其參與該犯罪組織，顯係以實施加重詐
    欺及洗錢犯行作為其目的，揆諸上開說明，自不能將參與犯
    罪組織及加重詐欺、洗錢論以數行為，而予以併罰，以免過
    度評價，是被告於參與犯罪組織之繼續中，先後犯如附表所
    示多次加重詐欺取財等犯行，因被告僅為一參與組織行為，
    侵害一社會法益，應僅就首次加重詐欺、洗錢犯行（即附表
    編號1所示犯行），論以參與犯罪組織罪及加重詐欺罪、洗
    錢罪之想像競合犯關係，依刑法第55條規定，從一重之三人
    以上共同詐欺取財罪論處。而此一參與犯罪組織之繼續行為
    ，既已為首次加重詐欺行為所包攝，自不得另割裂與其他加
    重詐欺行為，各再論以想像競合犯，以免重複評價。是以就
    附表編號2至5部分之犯行，基於禁止雙重評價原則，應均論
    以被告以一行為同時觸犯加重詐欺罪、洗錢罪，為想像競合
    犯，均應依刑法第55條規定，從一重之三人以上共同詐欺取
    財罪處斷已足，公訴意旨認被告就附表編號2至5所示犯行同
    時涉犯組織犯罪防制條例第3條第1項後段之參與犯罪組織罪
    ，揆諸上開說明，容有誤會，附此敘明。
三、撤銷改判之理由：
　㈠原審認被告犯三人以上共同詐欺取財罪事證明確，予以論罪
    科刑，固非無見。惟查：
　⒈原審就被告所為如判決附表編號2至5所示犯行，是否同時涉
    犯組織犯罪防制條例第3條第1項後段之參與犯罪組織罪部分
    ，既有疑慮，基於刑事訴訟實現正義及發見真實之原則，顯
    不宜為簡式審判程序，自以依通常程序慎重處理為當，原審
    逕自改行簡式審判程序，並就此部分為不另為無罪之論知，
    即有未洽。
　⒉被告參與「阿碩」、「阿慶」、「阿紹」、「只進不出」、
    「沈聖閔」等人所屬之三人以上詐欺集團之犯罪組織，負責
    提領犯罪所得，與該詐欺集圑成員共同為多次加重詐欺犯行
    ，如附表編號1所示之加重詐欺犯行，係最先繫屬於法院，
    同時論以參與犯罪組織罪；至被告所為如附表編號2至5所示
    之加重詐欺犯行，雖非被告參與該詐欺集團犯罪組織後之「
    首次」加重詐欺犯行，惟被告係參與該犯罪組織繼續行為中
    ，再為如附表編號2至5所示之加重詐欺犯行，為避免重複評
    價，上開非「首次」之加重詐欺犯行，當無需再另論以參與
    犯罪組織罪；然參與犯罪組織為繼續犯，被告參與上開犯罪
    組織之犯行一直繼續進行，直至犯罪組織解散，或其脫離犯
    罪組織時，其犯行始行終結，公訴意旨認被告就附表編號2
    至5所示犯行同時涉犯組織犯罪防制條例第3條第1項後段之
    參與犯罪組織罪，雖有誤會，應於理由中說明即足，然原審
    竟就被告如附表編號2至5所示涉犯參與犯罪組織之犯行不另
    為無罪之諭知，顯有未當。
　⒊被告及其所屬詐欺集團，詐騙被害人吳禾妍之中華郵政帳戶
    提款卡供集圑作為人頭帳戶，以隱匿其等詐欺所得去向，此
    部分被告所為，自應同時成立一般洗錢未遂罪，原審未予一
    併論處，亦有違誤。
　⒋另依洗錢防制法第16條第2項之規定，依刑法第57條量刑時應
    一併衡酌該部分減輕事由，原審就此未予審酌，同非妥適。
　⒌被告前因詐欺案件，經臺灣士林地方法院（下稱士林地院）
    以110年度審金訴字第108號判決判處應執行有期徒刑1年3月
    ，併科罰金1萬5,000元，並諭知易服勞役折算標準，緩刑2
    年，並於110年8月5日確定在案，是被告於本院判決時之5年
    內，既因故意犯罪而受有期徒刑之宣告，自與緩刑之法定要
    件不符，原審諭知緩刑宣告，自有未當。
　⒍被告以原審量刑過重，並請求依刑法第59條減輕其刑為由，
    提起上訴，雖無理由；檢察官以原審就被告所為如附表編號
    2至5所示犯行涉犯組織犯罪防制條例第3第1項後段之參與犯
    罪組織罪部分，為不另為無罪之論知、被告所為如附表編號
    8部分，原審未予一併論處一般洗錢未遂罪，以及原審諭知
    被告緩刑等，均有不當，提起上訴，為有理由，且原判決亦
    有前開可議之處，自應由本院予以撤銷改判。
  ㈡爰審酌被告正值青年，具勞動能力，不思循正當管道獲取財
    物，為圖謀一己私慾，竟參與詐欺集團，藉由人力、物力之
    聚集圖謀破壞社會秩序，所為實屬不該，惟念及被告犯後坦
    承犯行，合於洗錢防制法第16條第2項減刑事由，及被告與
    告訴人蕭忠民、黃靖淵、吳鎧任、楊勝凱、楊純芬、王淇函
    及被害人陳念渝、吳禾妍均成立調解，並皆已履行完畢，有
    原審110年度審附民移調字第77號調解筆錄、原審110年度審
    附民移調字第318號調解筆錄、原審110年度審附民移調字第
    497號調解筆錄、本院公務電話查詢記錄表在卷可參（見原
    審審訴字第1822號卷第81至82頁、第97至98頁、原審審訴字
    第1822號卷第45至46頁、原審審訴字第262號卷第45至46頁
    、本院上訴字第2372號卷第63至64頁、第109頁），另被害
    人洪歆雅經原審多次傳喚均未到庭而未能成立調解，並表示
    ：因法院距離太遠，伊還要上班，沒有意願跟被告和解，請
    法院依法判決等語，有本院公務電話查詢記錄表在卷可參（
    見本院上訴字第2372號卷第95頁），再兼衡被告自述大學肄
    業之智識程度、離婚，無子女、目前擔任貨車助手，月入約
    4萬元等家庭生活經濟狀況（見原審審訴字第1822號卷第135
    頁、本院上訴字第2372號卷第180頁），暨其於詐騙集團內
    之分工、參與程度、所生損害、犯罪動機、目的、手段、素
    行及告訴人、被害人等財產損害與被告獲取之不法利益數額
    等一切情狀，量處如主文第2項所示之刑，衡酌被告所為各
    次犯行之手法近似、所侵害法益之同質性高、數罪對法益侵
    害之加重效應較低等不法及罪責程度，定其應執行如主文第
    2項所示之刑，以示懲儆。
　㈢沒收：
　⒈按供犯罪所用、犯罪預備之物或犯罪所生之物，屬於犯罪行
    為人者，得沒收之，刑法第38條第2項定有明文。經查，扣
    案之IPHONE廠牌、XS MAX型號之行動電話1支（含門號00000
    00000號SIM卡1張），係被告所有，用於附表編號1至5所示
    犯行與「阿慶」之聯絡工具，業據被告於原審審理時供述綦
    詳（見原審審訴字第1822號卷第133頁），爰依刑法第38條
    第2項前段之規定宣告沒收。
  ⒉犯罪所得：　　　
  ⑴按犯罪所得屬於犯罪行為人者，沒收之，於全部或一部不能
    沒收或不宜執行沒收時，追徵其價額，刑法第38條之1第1項
    前段、第3項定有明文。另共同犯罪行為人之組織分工及不
    法所得，未必相同，彼此間犯罪所得之分配懸殊，其分配較
    少甚或未受分配之人，如仍應就全部犯罪所得負連帶沒收之
    責，超過其個人所得之剝奪，無異代替其他犯罪參與者承擔
    刑罰，顯失公平，因共犯連帶沒收與罪刑相當原則相齟齬，
    故共同犯罪，所得之物之沒收，應就各人分得之數為之，亦
    即沒收或追徵應就各人所實際分得者為之（最高法院104年
    第13次及第14次刑庭會議決議㈠意旨參照）。次按新修正
　　、增訂刑法之沒收、追徵不法利得條文，係以杜絕避免行為
    人保有犯罪所得為預防目的，並達成調整回復財產秩序之作
    用，故以「實際合法發還」作為封鎖沒收或追徵之條件（刑
    法第38條之1 第5 項參照）。然因個案中，被告仍可能與被
    害人達成和解、調解或其他民事上之解決，而以之賠償、彌
    補被害人之損失，此種將來給付之情狀，雖未「實際合法發
    還」，仍無礙比例原則之考量及前揭「過苛條款」之適用，
    是應考量個案中將來給付及分配之可能性，並衡量前開「過
    苛條款」之立法意旨，仍得以之調節而不沒收或追徵，亦可
    於執行程序時避免失誤而導致重複執行沒收或追徵之危險。
　⑵事實欄一㈠至㈢部分：
　　被告於偵查時供稱：伊只有做3天，第2天及第3天是10月25
    日及26日，在第3天上班後收到薪資4,000元等語（見偵字第
    31450號卷第21頁）；另於原審準備程序時供稱：10月14日
    領完錢阿慶就給伊8,000元、10月25日領款報酬好像是4,000
    元，阿紹當面直接給伊等語（見原審審訴字第1822號卷第47
    至48頁），是被告因此部分犯行取得之報酬為1萬6,000元(
    計算式：8,000元〈10月14日〉+4,000元〈10月25日〉+4,000元〈
    10月26日〉＝1萬6,000元)，本應就此宣告沒收、追徵，惟考
    量被告已實際賠償被害人黃靖淵2萬1,000元、吳鎧任1萬1,0
    00元、蕭忠民3萬元、楊勝凱1萬元、楊純芬1萬元、陳念渝2
    萬元、王淇函10萬元，已超過被告之犯罪所得，足以剝奪其
    犯罪利得，已達沒收制度之立法目的，故認就此未扣案之犯
    罪所得部分再予宣告沒收、追徵，有過苛之虞，爰依刑法第
    38條之2第2項過苛調節條款之規定，不予宣告沒收。
  ⑶事實欄一㈣至㈤部分：被告固有收取人頭帳戶提供詐騙集團成
    員遂行詐欺之犯行，惟被告於警詢時供稱：沒有代價等語(
    見偵字第4711號卷第8頁)，且卷內尚乏積極證據證明被告就
    此獲有報酬或因此免除債務，自無從遽認被告有何實際獲取
    之犯罪所得，爰不予諭知沒收或追徵其價額。　　　
　⒊另扣案之中華郵政帳號0000000-0000000號帳戶提款卡1張，
    非被告所有，卷內復無事證可認與本案有關，爰不予宣告沒
    收。至詐騙集團所交付被告使用之工作用手機1支，雖係供
    犯罪所用之物，惟該物品既非違禁物且未經扣案，復無積極
    證據足認為被告所有且現尚存在，亦不予宣告沒收，併此敘
    明。
　㈣按受二年以下有期徒刑、拘役或罰金之宣告，而有下列情形
    之一，認以暫不執行為適當者，得宣告二年以上五年以下之
    緩刑，其期間自裁判確定之日起算：一、未曾因故意犯罪受
    有期徒刑以上刑之宣告者。二、前因故意犯罪受有期徒刑以
    上刑之宣告，執行完畢或赦免後，五年以內未曾因故意犯罪
    受有期徒刑以上刑之宣告者，刑法第74條第1項定有明文。
    而被告前因詐欺案件，經士林地院以110年度審金訴字第108
    號判決判處應執行有期徒刑1年3月，併科罰金1萬5,000元，
    並諭知易服勞役折算標準，緩刑2年，並於110年8月5日確定
    在案，此有本院被告前案紀錄表在卷可按，是被告於本院判
    決時之5年內，既因故意犯罪而受有期徒刑之宣告，自與緩
    刑之法定要件不符，附此敘明。　
  ㈤不予宣告強制工作之理由：
　　組織犯罪防制條例第3條第3項「應於刑之執行前，令入勞動
    場所，強制工作，其期間為3年」之規定，司法院大法官於1
    10年12月10日以釋字第812號解釋認此人身自由所為限制，
    違反憲法比例原則及憲法明顯區隔原則之要求，與憲法第8 
    條保障人身自由之意旨不符，應自本解釋公布之日起失其效
    力，故本院不予宣告強制工作，併予敘明。　
據上論斷，應依刑事訴訟法第369條第1項前段、第364條、第299
條第1項前段，組織犯罪防制條例第3條第1項後段，洗錢防制法
第2條第2款、第14條第1項、第2項，刑法第11條前段、第28條、
第339條之4第1項第2款、第55條、第51條第5款、第38條第2項前
段，刑法施行法第1條之1第1項，判決如主文。
本案經檢察官李巧菱提起公訴，檢察官牟芮君追加起訴暨移送併
辦，檢察官程秀蘭追加起訴，檢察官游明慧移送併辦，檢察官壽
勤偉到庭執行職務。　　
中　　華　　民　　國　　111 　年　　3 　　月　　8 　　日
                  刑事第九庭    審判長法　官  潘翠雪
                                      法　官  俞秀美
                                      法　官  陳俞婷
以上正本證明與原本無異。
如不服本判決，應於收受送達後20日內向本院提出上訴書狀，其
未敘述上訴之理由者並得於提起上訴後20日內向本院補提理由書
（均須按他造當事人之人數附繕本）「切勿逕送上級法院」。
                                      書記官  李政庭
中　　華　　民　　國　　111 　年　　3 　　月　　8 　　日

附錄本案所犯法條全文：
刑法第339條之4
犯第339條詐欺罪而有下列情形之一者，處1年以上7年以下有期
徒刑，得併科1百萬元以下罰金：
一、冒用政府機關或公務員名義犯之。
二、三人以上共同犯之。
三、以廣播電視、電子通訊、網際網路或其他媒體等傳播工具，
    對公眾散布而犯之。
前項之未遂犯罰之。
組織犯罪防制條例第3條
發起、主持、操縱或指揮犯罪組織者，處3 年以上10年以下有期
徒刑，得併科新臺幣1 億元以下罰金；參與者，處6 月以上5 年
以下有期徒刑，得併科新臺幣1 千萬元以下罰金。但參與情節輕
微者，得減輕或免除其刑。
具公務員或經選舉產生之公職人員之身分，犯前項之罪者，加重
其刑至二分之一。
犯第1項之罪者，應於刑之執行前，令入勞動場所，強制工作，
其期間為3年。
前項之強制工作，準用刑法第90條第2項但書、第3項及第98條第
2項、第3項規定。
以言語、舉動、文字或其他方法，明示或暗示其為犯罪組織之成
員，或與犯罪組織或其成員有關聯，而要求他人為下列行為之一
者，處3年以下有期徒刑，得併科新臺幣 3 百萬元以下罰金：
一、出售財產、商業組織之出資或股份或放棄經營權。
二、配合辦理都市更新重建之處理程序。
三、購買商品或支付勞務報酬。
四、履行債務或接受債務協商之內容。
前項犯罪組織，不以現存者為必要。
以第5 項之行為，使人行無義務之事或妨害其行使權利者，亦同
。
第 5 項、第 7 項之未遂犯罰之。
洗錢防制法第2條
本法所稱洗錢，指下列行為：
一、意圖掩飾或隱匿特定犯罪所得來源，或使他人逃避刑事追訴
    ，而移轉或變更特定犯罪所得。
二、掩飾或隱匿特定犯罪所得之本質、來源、去向、所在、所有
    權、處分權或其他權益者。
三、收受、持有或使用他人之特定犯罪所得。
洗錢防制法第14條
有第二條各款所列洗錢行為者，處7 年以下有期徒刑，併科新臺
幣5 百萬元以下罰金。
前項之未遂犯罰之。
前二項情形，不得科以超過其特定犯罪所定最重本刑之刑。
附表：
編號 被害人 詐騙時間及方式 被害人匯款 時間、金額  提領時間、地點、金額     應宣告之罪刑  1 蕭忠民                  於109年10月14日18時30分許，致電予蕭忠民，佯稱係賣家，因人員疏失誤將蕭忠民購物訂單設定成分期約定轉帳，將從蕭忠民帳戶內重複扣款，復有自稱中華郵政客服人員致電予蕭忠民，要蕭忠民依指示操作網路銀行，致蕭忠民陷於錯誤，而於右列時間將右列款項匯入龔思云中華郵政帳戶內。 109年10月14日 19時29分， 2萬9,989元  ①109年10月14日19時35分臺北市○○區○○○路00號（統一超商開寧門市）之中國信託銀行自動櫃員機，提領2萬元（不含手續費5元）。 ②109年10月14日19時36分臺北市○○區○○○路00號（統一超商開寧門市）之中國信託銀行自動櫃員機，提領1萬元（不含手續費5元）。 鄭志宏犯三人以上共同詐欺取財罪，處有期徒刑壹年。扣案IPHONE廠牌、XS MAX型號之行動電話壹支（含門號○○○○○○○○○○號SIM卡壹張）沒收。 2 洪歆雅 於109年10月14日18時30分，接獲詐騙集團成員來電，訛稱被害人洪歆雅網路購物因工作人員疏失將重複扣款，需依指示操作提款機云云，致洪歆雅陷於錯誤，而於右列時間將右列款項匯入龔思云中華郵政帳戶內。 109年10月14日 19時45分， 2萬9,988元  ①109年10月14日19時48分、49分，於臺北市○○區○○○路00號統一超商中樂門市之中國信託銀行自動櫃員機，分別提領2萬元、1萬元，共提領3萬元（不含手續費5元、5元）。 ②109年10月14日20時01分，於臺北市○○區○○街0段00號統一超商漢慶門市之中國信託銀行自動櫃員機，提領2萬元（不含手續費5元）。  鄭志宏犯三人以上共同詐欺取財罪，處有期徒刑壹年。扣案IPHONE廠牌、XS MAX型號之行動電話壹支（含門號○○○○○○○○○○號SIM卡壹張）沒收。    109年10月14日 19時56分， 2萬5,123元    3 黃靖淵 於109年10月14日19時許，因協助友人孫嫚勵接獲詐騙集團成員來電，訛稱友人因操作失誤而遭扣款，致被害人黃靖淵陷於錯誤，而於右列時間將右列款項匯入龔思云中華郵政帳戶內。  109年10月14日 19時55分， 2萬1,021元  ①109年10月14日20時0分，於臺北市○○區○○街0段00號統一超商漢慶門市之中國信託銀行自動櫃員機，提領2萬元（不含手續費5元）。　 ②109年10月14日20時33分，於臺北市○○區○○○路00號新光銀行西門分行之自動櫃員機，提領3,000元（不含手續費5元）。 鄭志宏犯三人以上共同詐欺取財罪，處有期徒刑壹年。扣案IPHONE廠牌、XS MAX型號之行動電話壹支（含門號○○○○○○○○○○號SIM卡壹張）沒收。  4 陳念渝 於109年10月25日21時30分許，致電予陳念渝，佯稱係網路購物客服人員，因前次信用卡付費有誤，須陳念渝協助前往自動櫃員機操作解除該筆交易，致陳念渝陷於錯誤，而於右列時間將右列款項匯入石子逸中國信託帳戶內。 109年10月25日 21時52分， 1萬8,046元   ①109年10月25日21時53分在臺北市○○區○○街00號（萊爾富便利超商饒和門市）之國泰世華銀行自動櫃員機，提領1萬5千元。 ②109年10月25日22時17分在臺北市○○區○○路0段000號（合庫商銀松山分行）之合庫銀行自動櫃員機，提領1萬8千元。 鄭志宏犯三人以上共同詐欺取財罪，處有期徒刑壹年。扣案IPHONE廠牌、XS MAX型號之行動電話壹支（含門號○○○○○○○○○○號SIM卡壹張）沒收。    109年10月25日 22時7分， 1萬8,046元     5 吳鎧任 於109年10月25日19時21分許，致電予吳鎧任，佯稱係愛客發客服人員，因吳鎧任訂單有問題，復有自稱國泰世華銀行人員致電予吳鎧任，要求吳鎧任依指示操作網路銀行，致吳鎧任陷於錯誤，而於右列時間將右列款項匯入石子逸中國信託帳戶內。  109年10月25日 21時55分， 1萬998元   109年10月25日22時4分在臺北市○○區○○路0段000號（臺北松山郵局）之中華郵政自動櫃員機，提領1萬4千元。 鄭志宏犯三人以上共同詐欺取財罪，處有期徒刑壹年。扣案IPHONE廠牌、XS MAX型號之行動電話壹支（含門號○○○○○○○○○○號SIM卡壹張）沒收。  6 楊勝凱 於109年10月26日18時39分許，致電楊勝凱，佯裝購物平台及銀行之客服人員，謊稱訂單錯誤須解除設定，致楊勝凱陷於錯誤，而於右列時間將右列款項匯入王俐婷中華郵政帳戶內。 109年10月26日 19時14分，  4萬9,123元   ①109年10月26日19時21分、22分，於臺北市○○區○○路0段00號統一超商頂東門市之中國信託銀行自動櫃員機，分別提領2萬元、2萬元（不含手續費5元、5元）。 ②109年10月26日19時24分、26分，於臺北市○○區○○路0段00號統一超商頂安門市之中國信託銀行自動櫃員機，分別提領2萬元、2萬元（不含手續費5元、5元）。 ③109年10月26日晚上7時29分，於臺北市○○區○○○路0段00號中國信託銀行忠孝分行之自動櫃員機，提領2萬元（不含手續費5元，與編號7①為同一筆）。　 鄭志宏犯三人以上共同詐欺取財罪，處有期徒刑壹年。    109年10月26日 19時17分， 4萬1,000元     7 楊純芬 於109年10月26日，致電楊純芬，佯裝購物平台及銀行客服人員，謊稱誤為會員扣款需依指示操作退款，致楊純芬陷於錯誤，而於右列時間將右列款項匯入王俐婷中華郵政帳戶內。  109年10月26日 19時27分， 2萬9,985元   ①109年10月26日晚上7時29分、31分，於臺北市○○區○○○路0段00號中國信託銀行忠孝分行之自動櫃員機，分別提領2萬元、2萬元（不含手續費5元、5元）。 ②109年10月26日20時4分、5分，於臺北市○○區○○○路0段000巷0號全家超商忠孝門市之國泰世華銀行自動櫃員機，分別提領2萬元、1,000元（不含手續費5元、5元）。 鄭志宏犯三人以上共同詐欺取財罪，處有期徒刑壹年。    109年10月26日 19時46分， 2萬985元    8 吳禾妍 於109年10月21日，在臉書社群「家庭代工網」群組刊登家庭代工需求訊息，誘騙吳禾妍同日15時許加入即時通訊軟體LINE暱稱「王淑俐」之好友，佯稱：應徵手機殼包裝代工需提供金融帳戶供實名查核採購代工原料云云，致吳禾妍陷於錯誤，而於同年月23日16時47分許，在宜蘭縣○○鎮○○路000號統一超商宜泰門市，將其所有之吳禾妍中華郵政帳戶之提款卡寄送至指定地點 無   無 鄭志宏犯三人以上共同詐欺取財罪，處有期徒刑壹年。 9 王淇函 於109年10月28日17時13分、32分許，陸續撥打電話給王淇函佯稱渠之前於網路以信用卡刷卡購物，因業務人員疏失，導致訂單有誤需至自動櫃員機操作解除云云，致王淇函陷於錯誤而於右列時間將右列款項匯入吳禾妍中華郵政帳戶內。 109年10月28日 18時14分、16分、44分， 29,987元 、29,987元 、29,985元  109年10月28日18時23分、24分、24分、48分、49分，分別提領2萬元、2萬元、2萬元、2萬元、1萬元。 鄭志宏犯三人以上共同詐欺取財罪，處有期徒刑壹年。